# 求助陈版主， 3-1-50长投稀释导致资本公积为负数

提问人：liuweisheng 时间：2022-10-25 20:29:22
长投稀释导可能导致资本公积余额为负数，是否还有其他事项导致资本公积期末余额为负数。谢谢版主解惑

回答人：chenyiwei
问题3-1-50所涉及的资本公积，是权益法核算中与被投资企业的其他权益变动相对应的“其他资本公积”而不是“资本溢价或股本溢价”，因此是允许为负数的。另外在某些权益性交易中（例如确认回购自身权益工具的合同义务）也可能导致资本公积出现负数，此时的明细科目是“资本溢价或股本溢价”。